【裁判字號】    90,交訴,133
【裁判日期】    900731
【裁判案由】    過失致死等
【裁判全文】
臺灣臺南地方法院刑事判決                          九十年度交訴字第一三三號
    公  訴  人  臺灣台南地方法院檢察署檢察官
    被      告  乙○○
右列被告因過失致死等案件，經檢察官提起公訴 (八十九年度偵字第一○八○一號)
，本院判決如左：
    主  文
乙○○服用酒類，不能安全駕駛動力交通工具而駕駛，處有期徒刑肆月。又因過失致
人於死，處有期徒刑壹年。應執行有期徒刑壹年貳月。
    事  實
一、乙○○民國七十八年間因犯槍砲彈藥刀械管制條例案件，經本院判處有期徒刑六
    年；繼於八十年間因違反麻醉藥品管理條例案件，經本院判處有期徒刑五月；復
    於八十二年間因肅清煙毒條例案件，經本院判處有期徒刑三年二月；嗣定應執行
    有期徒刑九年三月，於八十五年五月二十一日假釋出監（縮刑期滿日九十一年四
    月十三日執行完畢），現仍假釋期間（未構成累犯）。乙○○於八十九年六月二
    十五日晚間，在台南縣佳里鎮參與廟會活動，復前往台南市「華爾滋舞廳」，飲
    用酒類，已達不能安全駕駛動力交通工具之程度，原應注意飲酒後，吐氣所含酒
    精濃度超過每公升０‧二五毫克以上者，將為酒力所困，辨識力、注意力、反應
    力均不如常，依規定不得駕車，竟仍駕駛車牌號碼Ｅ四─六二八六號自用小客車
    （朱貴美所有，另經台灣台南地方法院檢察官不起訴處分），由台南市「華爾滋
    舞廳」往台南縣西港鄉乙○○住處方向行駛。嗣於翌（二十六）日淩晨一時四十
    五分許，途經台南縣西港大橋由南向北行駛，復應注意行車速度，依標誌之規定
    ，該西港大橋限速為四十公里；且汽車雙向二車道行駛時，在劃有分向限制線之
    路段，不得駛入來車之車道內，而依當時天候晴朗、夜間有照明、路面乾燥無缺
    陷、道路上未有任何障礙物、視距復屬良好等情以觀，客觀上亦無不能注意之情
    事，其竟疏於注意及此，以時速逾一百公里之速度疾馳，並侵入來車道行駛，適
    有林坤志駕駛車牌號碼Ｕ八─九０八號營業用小客車（計程車）沿西港大橋由北
    向南在其遵行車道內行駛，乙○○因有前述過失，且因酒後操控能力變差，見狀
    閃煞不及，致二車正面對撞，使林坤志受有頭、胸、腹多發性損傷，當場死亡。
    乙○○亦受有左手、左腿骨折等傷害，即送台南市立醫院救治，經醫院採擷其血
    液檢驗，測得其血液中含酒精高達一七八．七九mg／dl。
二、案經林坤志之父甲○○訴請台灣台南地方法院檢察署檢察官偵查起訴。
    理  由
一、訊據被告乙○○，對於右揭時地酒後駕車肇事致被害人林坤志死亡之犯罪事實坦
    承不諱，核與告訴人甲○○指訴及證人黃順安、黃德裕、張維貞、王雯萍等人於
    警訊證述之情節相符，並有台南縣警察局道路交通事故調查表一紙、現場照片八
    張及台南市立醫院檢驗資料一紙附卷可稽。又被害人林坤志因本件車禍而死亡，
    亦經檢察官督同檢驗員相驗屬實，並製有勘驗筆錄、驗斷書、相驗屍體證明書各
    一份在卷足憑。
二、次按汽車駕駛人飲酒後吐氣所含酒精濃度超過每公升０‧二五毫克以上者，不得
    駕車；且行車速度，依標誌之規定，依肇事地點西港大橋限速為四十公里；水汽
    車雙向二車道行駛時，在劃有分向限制線之按汽車在市區道路○○○道路交通安
    全規則第九十三條第一項、第九十七條第二款、第一百十四條第二款分別定有明
    文。被告駕車自應注意上述道路交通安全規定。本件被告於前揭時、地，駕車行
    經該路之各種狀況判斷，亦無不能注意上開規定之情事，其竟疏於注意及此以致
    發生車禍，是被告駕車肇事行為，具有過失甚明，況本件經送台灣省台南區行車
    事故鑑定委員會鑑定結果，亦持相同見解，復有上開鑑定委員會九十年四月二十
    七日南鑑字第九○○四二二號函所附之鑑定意見書一份在卷可參，此益證被告駕
    車肇事致被害人死亡之行為，確有過失無疑。另被告之過失駕車肇事行為，與被
    害人之死亡結果間，具有相當因果關係，亦屬顯然。
三、再者，按刑法第一百八十五條之三所稱服用酒類或其他相類之物，不能安全駕駛
    動力交通工具之公共危險條款，係屬抽象危險犯之規定，此種抽象危險係伴隨飲
    酒過量之行為而當然成立。換言之，只需客觀上有此種行為出現，危險即視為存
    在，其是否果真肇事，均不影響公共危險罪責之成立；若其果真肇駕車肇禍，其
    不能安全駕駛動力交通工具之情形，則更不待言。另參考德、美等國之認定標準
    ，對於酒精濃度呼氣已達每公升零點五五毫克，或血液濃度達百分之零點一一以
    上，肇事率為一般正常人之十倍，認為已達「不能安全駕駛」之標準（此有法務
    部八十八年五月十八日法八八檢字第一六六九號函可資參照），而本件被告乙○
    ○對其在右述時、地，酒後駕車一事不僅坦白承認，且其肇事後經醫院抽血檢驗
    結果，其血液中含酒精高達一七八．七九mg／dl，即吐氣含酒精濃度高達每公升
    ０‧八九亳克（換算方式為：將抽血檢測值先換算為百分比，再將百分比值乘以
    五），亦有台南市立醫院檢驗資料一紙在卷可按，參照前揭說明，被告飲酒後確
    已達於不能安全駕駛動力交通工具之程度。況被告嗣後更因不能安全駕駛之行為
    ，而肇事致人死傷，此益證被告於上開時、地，飲酒後駕駛機車時，即已處於不
    能安全駕駛之狀態。綜上所述，本件事證已臻明確，被告之上開犯行，均堪認定
    。
四、核被告乙○○所為，係犯刑法第一百八十五條之三酒後不能安全駕駛罪及第二百
    七十六條第一項之過失致死罪。所犯上開二罪間，犯意各別，罪名互殊，應予分
    論併罰。另被告酒醉駕車因而致人於死，應依道路交通管理處罰條例第八十六條
    第一項規定，加重其刑。本院審酌被告生活狀況、品行、智識程度，且被告前因
    犯槍砲彈藥刀械管制條例等案件，現仍假釋中，猶不知悔悟，酒後駕車以致肇事
    ，其過失責任嚴重，且造成被害人死亡嚴重後果，而犯後亦尚未與被害人家屬達
    成民事和解等一切情狀，量處如主文所示之刑，並定其應執行之刑，以示懲儆。
據上論斷，應依刑事訴訟法第二百九十九條第一項前段、刑法第一百八十五條之三、
第二百七十六條第一項、第五十一條第五款、道路交通管理處罰條例第八十六條第一
項，罰金罰鍰提高標準條例第一條前段，判決如主文。
中      華      民      國    九十      年      七      月    三十一    日
                                  臺灣臺南地方法院交通法庭
                                      法  官    田  幸  艷
如不服本判決，應於判決送達後十日內，向本院提出上訴狀。
附錄本案論罪科刑法條全文：
刑法第二百七十六條第一項
因過失致人於死者，處二年以下有期徒刑、拘役或二千元以下罰金。
刑法第一百八十五條之三
服用毒品、麻醉藥品、酒類或其他相類之物，不能安全駕駛動力交通工具而駕駛者，
處一年以下有期徒刑、拘役或三萬元以下罰金。


司法院資訊處製作；財團法人民間司法改革基金會備份。
